臺灣臺南地方法院刑事判決
111年度易字第281號
公  訴  人  臺灣臺南地方檢察署檢察官
被      告  王俊傑



上列被告因竊盜案件，經檢察官提起公訴（111年度偵字第121號
），被告就被訴事實為有罪之陳述，本院裁定進行簡式審判程序
，判決如下：
    主  文
王俊傑犯踰越牆垣竊盜罪，共貳罪，均累犯，各處有期徒刑柒月
。應執行有期徒刑捌月。
未扣案犯罪所得新臺幣肆佰捌拾元沒收，於全部或一部不能沒收
或不宜執行沒收時，追徵其價額。
    事實及理由
一、本件犯罪事實、證據及應適用之法條，除證據部分增列「被
    告王俊傑於本院準備程序及審理中之自白」，應適用之法條
    增列「刑事訴訟法第273條之1第1項、第299條第1項前段、
    第310條之2、第454條第2項」，另應適用法條「刑法第321
    條第1項第1、2款」經公訴檢察官當庭更正為「刑法第321條
    第1項第2款」之外，其餘均引用檢察官起訴書之記載（如附
    件）。
二、被告於民國108年間因竊盜案件，經本院以108年度易字第10
    45號分別判處有期徒刑一年、十月，定應執行有期徒刑一年
    四月確定，並於109年11月2日因縮刑期滿執行完畢出監，有
    臺灣高等法院被告前案紀錄表在卷可按，其於受有期徒刑之
    執行完畢後，5年內故意再犯本件有期徒刑以上之刑之罪，
    為累犯，應依刑法第47條第1項之規定加重其刑。至司法院
    釋字第775號解釋，依解釋文及理由之意旨，係指構成累犯
    者，不分情節，一律加重最低本刑，於不符合刑法第59條所
    定要件之情形下，致生行為人所受之刑罰超過其所應負擔罪
    責之個案，不符罪刑相當原則、比例原則。於此範圍內，在
    修正前，為避免發生上述罪刑不相當之情形，法院就該個案
    應裁量是否加重最低本刑；依此，該解釋係指個案應量處最
    低法定刑、又無法適用刑法第59條在內減輕規定之情形，法
    院應依此解釋意旨裁量不予加重最低本刑（最高法院108 年
    度台上字第338號、第976號判決意旨參照），審酌被告未因
    前罪（竊盜等罪）徒刑執行完畢而有所警惕，猶故意再犯本
    案犯罪，可認其有特別惡性及對刑罰反應力薄弱，依刑法第
    47條第1項規定加重法定最低本刑之結果，並無上開解釋所
    指罪刑不相當之情形，自仍有上開刑法第47條第1項規定之
    適用，併此敘明。
三、至於告訴人於警詢中雖證稱第1次失竊約新臺幣（下同）210
    0元，第2次失竊幾百元（見警卷第13頁、第19頁）等語，惟
    告訴人所指並未能提出任何證據以資佐證，自難遽予採信。
    而被告則供稱第1次機車置物箱內竊得硬幣約100餘元及該自
    小客車內硬幣約200元（見警卷第5頁）；第2次竊得約硬幣1
    80元（見院卷第54頁）等語。按罪疑唯輕，故關於被告所竊
    得之金額應以最有利被告之數額計算，即竊得之金額分別以
    100元、200元及180元計算，總計被告犯罪所得為480元，爰
    依刑法第38條之1第1項前段、第3項規定，應予宣告沒收，
    並於全部或一部不能沒收或不宜執行沒收時，追徵其價額。
四、如不服本判決應於收受本判後20日內向本院提出上訴書狀，
    並應敘述具體理由。其未敘述上訴理由者，應於上訴期間屆
    滿後20日內向本院補提理由書狀（均須按他造當事人之人數
    附繕本）「切勿逕送上級法院」。
本案經檢察官蘇榮照提起公訴，檢察官董和平到庭執行職務。

中　　華　　民　　國　　111 　年　　4 　　月　　12　　日
　　　　　　　　　刑事第二庭    法　官　彭喜有
以上正本證明與原本無異
  　　　　　　　　　　　　　　　書記官　陳冠廷
中　　華　　民　　國　　111 　年　　4 　　月　　12　　日
附錄本案論罪科刑法條全文
中華民國刑法第321條第1項：
犯前條第一項、第二項之罪而有下列情形之一者，處6月以上、5
年以下有期徒刑，得併科新臺幣50萬元以下罰金：
一、侵入住宅或有人居住之建築物、船艦或隱匿其內而犯之者。
二、毀越門窗、牆垣或其他安全設備而犯之者。
三、攜帶兇器而犯之者。
四、結夥三人以上而犯之者。
五、乘火災、水災或其他災害之際而犯之者。
六、在車站、埠頭、航空站或其他供水、陸、空公眾運輸之舟、
    車、航空機內而犯之者。
附表：
臺灣臺南地方檢察署檢察官起訴書
                                      111年度偵字第121號
　　被　　　告　王俊傑　男　43歲（民國00年0月0日生）
　　　　　　　　　　　　住○○市○里區○○里○里○000號
　　　　　　　　　　　　國民身分證統一編號：Z000000000號
上列被告因竊盜案件，已經偵查終結，認應該提起公訴，茲將犯
罪事實及證據並所犯法條分敘如下：
　　　  犯罪事實
一、王俊傑意圖為自己不法之所有，分別為下列竊盜行為：
  ㈠於民國110年11月16日2時32分許，步行至柯添農位於臺南市○
    ○區巷○里○○0號住處，翻越圍牆進入上址內，見停放該處車牌
    號碼000-000號普通重型機車置物箱鑰匙未拔、車牌號碼0000-
    00號自小客車未上鎖，徒手竊取該機車置物箱內硬幣約新臺
    幣（下同）100餘元及該自小客車內硬幣約200元，於得手後
    離去。嗣柯添農發現遭竊，經調閱該處監視器錄影畫面後報
    警，始循線查獲上情。
  ㈡於110年11月26日2時2分許，至柯添農前開住處，翻越圍牆進
    入上址內，見停放該處上開自小客車未上鎖，徒手竊取該自
    小客車內硬幣100至200元，於得手後離去。嗣柯添農發現遭
    竊，經調閱該處監視器錄影畫面後報警，始循線查悉上情。
二、案經柯添農訴由臺南市政府警察局麻豆分局報告偵辦。
　　　　證據並所犯法條
一、上揭犯罪事實，業據被告王俊傑於警詢時均坦承不諱，核與
    告訴人柯添農指訴情節大致相符，並有監視器錄影光碟暨畫
    面擷取、現場照片等在卷可稽，足認被告自白與事實相符。
    本件事證明確，被告犯嫌堪予認定。
二、核被告就犯罪事實一、㈠㈡所為，均係犯刑法第321條第1項第
    1、2款之加重竊盜罪嫌。被告所犯上開2次竊盜犯行，犯意各
    別，請予分論併罰。
三、依刑事訴訟法第251條第1項提起公訴。
　　此　致
臺灣臺南地方法院
中　　華　　民　　國　 111　　年　　1 　　月　　17　　日
　　　　　　　　　　　　　　　檢察官  蘇榮照
本件證明與原本無異
中　　華　　民　　國　 111　　年　　2 　　月　　9 　　日
                              書記官  鍾明智